ACORDAO-COMPLETO-2439209

ACÓRDÃO DE RELAÇÃO

ACÓRDÃO DE RELAÇÃO 13496/2020 ATA 43/2020 - SEGUNDA CÂMARA

Acórdão 13496/2020-TCU-Segunda Câmara
	Os ministros do Tribunal de Contas da União, reunidos em Sessão de 2ª Câmara, ACORDAM, por unanimidade, com fundamento no art. 8º da Lei 8.443/92; c/c os arts. 143, inciso V, alínea "a"; 169, inciso VI; e 212 do Regimento Interno/TCU, em determinar o arquivamento do processo a seguir relacionado, sem julgamento de mérito, em face da ausência de pressupostos de constituição e de desenvolvimento válido e regular, sem prejuízo de dar ciência desta deliberação ao responsável de acordo com os pareceres emitidos nos autos.
1. Processo TC-Processo 000.620/2018-1 (TOMADA DE CONTAS ESPECIAL) 
	1.1. Responsáveis: Carmelo Zitto Neto (XXX.467.488-XX) ; Federacao das Escolas de Samba e Entidades Carnavalescas do Estado de Sao Paulo (53.826.194/0001-45) ; Francisco Prado de Oliveira Ribeiro (XXX.692.008-XX) ; Nelson Crecibeni Filho (XXX.308.028-XX) 
	1.2. Órgão/Entidade: Entidades e Órgãos do Governo do Estado de São Paulo
	1.3. Relator: Ministro Aroldo Cedraz
	1.4. Representante do Ministério Público: Procurador Rodrigo Medeiros de Lima
	1.5. Unidade Técnica: Secretaria de Controle Externo de Tomada de Contas Especial (SecexTCE) .
	1.6. Representação legal: Celso Goncalves Teixeira e outros, representando Federacao das Escolas de Samba e Entidades Carnavalescas do Estado de Sao Paulo. 
	1.7. Determinações/Recomendações/Orientações: 
	1.7.1. prosseguir com a instrução das TCEs já autuadas neste Tribunal, oriundas dos subconvênios firmados a partir do Convênio MTE/SPPE/Codefat 48/2004-Sert/SP, sem apensá-las ao TC Processo 005.414/2018-0, até que ocorra seu julgamento ou arquivamento (com trânsito em julgado das deliberações que vierem a ser nelas proferidas) ;
	1.7.2. apensar os processos TC Processo 014.671/2016-6, Processo 014.669/2016-1, Processo 015.153/2016-9, Processo 011.486/2016-3, Processo 028.083/2015-6, Processo 033.133/2015-8, Processo 033.074/2015-1 ao TC Processo 005.414/2018-0;
	1.7.3. desapensar do TC Processo 005.414/2018-0 os processos a ele apensados sem que tivessem sido instruídos ou apreciados pelo Tribunal, com o prosseguimento das respectivas análises e apensamento ao referido processo somente após o respectivo julgamento ou arquivamento (com trânsito em julgado das deliberações que vierem a ser neles proferidas) ;
	1.7.4. dar ciência da presente deliberação aos Srs. Francisco Prado de Oliveira Ribeiro e Carmelo Zitto Neto, à Federação das Escolas de Samba e Entidades Carnavalescas do Estado de São Paulo (Fesec) , aos sucessores do Sr. Nelson Crecibeni Filho, à Secretaria do Emprego e Relações do Trabalho do Estado de São Paulo (Sert/SP) e ao Ministério da Economia; e
	1.7.5. anexar cópia desta deliberação ao TC Processo 005.414/2018-0.

Segunda Câmara

Carmelo Zitto Neto (XXX.467.488-XX); Federacao das Escolas de Samba e Entidades Carnavalescas do Estado de Sao Paulo (53.826.194/0001-45); Francisco Prado de Oliveira Ribeiro (XXX.692.008-XX); Nelson Crecibeni Filho (XXX.308.028-XX)

AROLDO CEDRAZ

Procurador Rodrigo Medeiros de Lima

TOMADA DE CONTAS ESPECIAL (TCE)

Secretaria de Controle Externo de Tomada de Contas Especial (SecexTCE).